臺灣臺中地方法院刑事判決　　　　　　　94年度訴字第2051號
公　訴　人　臺灣臺中地方法院檢察署檢察官
被　　　告　己○○
　　　　　　　　　　國民
　　　　　　庚○○
　　　　　　　　　　國民
上列被告等因搶奪等案件，經檢察官提起公訴（九十四年度偵字
第六九四九、七五一五號）及移送併辦（九十四年度偵字第一二
三六六號），本院判決如下：
    主    文
己○○、庚○○共同連續意圖為自己不法之所有，而搶奪他人之
動產，庚○○累犯，各處有期徒刑貳年貳月。
    犯罪事實
一、己○○前於(一)民國八十九年間，因違反毒品危害防制條例案
    件，經本院判處有期徒刑七月及四月確定；(二)又於九十年間
    ，因竊盜及搶奪案件，分別經本院判處有期徒刑一年十月及
    二年確定，前二部分，經檢察官聲請本院定應執行刑為有期
    徒刑四年六月確定，入監執行後，甫於九十三年十二月二日
    縮短刑期假釋（執畢日期為九十五年三月十九日，於本件尚
    不構成累犯）。庚○○前於八十七年間，因搶奪案件，經本
    院判處有期徒刑二年確定，入監執行後，於八十八年九月一
    日假釋出監，至八十九年五月八日假釋期滿，以已執行論；
    又於九十年間，因過失傷害、公共危險及搶奪案件，經臺灣
    高等法院臺中分院分別判處有期徒刑四月、八月及二年四月
    確定，並經檢察官聲請，與庚○○另因妨害兵役案件，經軍
    事法院判處有期徒刑一年之部分，定應執行刑為有期徒刑三
    年八月確定，甫於九十三年十月三日執行完畢，詎均不知悔
    改。
二、己○○因缺錢花用，計畫搶奪路人皮包，得款花用，乃基於
    意圖為自己不法所有之竊盜單一犯意及搶奪之概括犯意，先
    於九十四年三月二十二日上午八、九時許，在臺中市○區○○路九號前，見戊○○所有車牌號碼ＰＰ五─三七七號機車
　　停放該處，鑰匙尚插在電門而未取出，即開啟電門發動引擎
　　，竊取該機車得手後，騎乘至臺中縣大里市大買家量販店附
  　近停放，留供作其與庚○○搶奪之工具。嗣自九十四年三月
    二十三日起，己○○即與同具有為自己不法所有意圖之搶奪
    概括犯意聯絡之庚○○，共同於下列時、地為搶奪行為（起
    訴書均誤載為由庚○○騎乘機車，搭載己○○，由己○○下
    手行搶，業經蒞庭檢察官當庭更正為如后所述）：
　(一)九十四年三月二十三日（起訴書誤載為二十二日，惟經蒞庭
    檢察官當庭更正）中午一時五十分許，由己○○騎乘上開竊
    得之機車，搭載庚○○，行經臺中縣大里市○○路三二號前
    ，即趁徒步之甲○○不及防備之際，由後座之庚○○徒手搶
    奪甲○○所有之黑色皮包一只，內有現金新臺幣（下同）一
    千餘元、行動電話一支及玉山銀行信用卡、提款卡、健保卡
    、國民身分證、汽、機車駕照等物，得逞後二人旋即駕車逃
    逸，所搶得之現金，由二人朋分花用，行動電話分歸庚○○
    取得後，其餘財物則丟棄於臺中縣大里市大衛橋下之大溪內
    ，上開機車則停放於臺中縣大里市○○路九二號前，並為警
    於同日下午三時四十二分為警尋獲。
  (二)九十四年四月二日上午十時三十分許，由己○○騎乘車牌號
    碼不詳，未懸掛車牌之機車，搭載庚○○，行至臺中縣大里
    市○○路四九之四號前，趁丙○○不及防備之際，由庚○○
    下手自後搶奪丙○○之黑色皮包一個，內有現金二萬二千元
    、行動電話一支、合作金庫信用卡及提款卡、富邦商業銀行
    信用卡、國民身分證、汽車駕照及行照各一張得手後，由二
    人將搶得之現金朋分花用殆盡，行動電話則由己○○取得，
    其餘物品則丟棄於前揭橋下。
　(三)九十四年四月八日晚上六時三十分許，由己○○先將庚○○
    之父蘇金木所有，車牌號碼ＪＺ五─○○二號機車車牌拆卸
    下來，放置在該機車腳踏板處後，即騎乘該機車，搭載庚○○，行至臺中市○○區○○路二段二六號（起訴書誤載為二
    八號，業經蒞庭檢察官當庭更正）前，趁乙○○不及防備之
    際，由庚○○下手搶奪乙○○之米黃色皮包一個，內有現金
    六千元、ＮＯＫＩＡ行動電話一支、國民身分證、駕照、行
    照、健保卡各一張、信用卡五張、鑰匙一串等物，得手後二
    人加速逃逸。
  (四)己○○及庚○○搶得乙○○皮包後，因有二名機車騎士見狀
    ，乃騎車在其後追趕，致己○○騎車加速逃逸時，在臺中市
    ○區○○路與太原路口，不慎與不詳車牌號碼之自小客車發
    生碰撞，庚○○、己○○因而人車倒地，庚○○並因而受有
    右側股骨幹骨折之傷害，己○○於將庚○○扶上機車後，再
    騎乘該機車至臺中市○○區○○路七四巷二號前，將機車停
    放該處，並拿著搶得之乙○○皮包獨自逃逸，庚○○乃撥打
    電話聯絡其妹蘇雅鈴召喚救護車送其至醫院就醫。警方據報
    後，至現場處理，而扣得庚○○之右腳白色休閒鞋一雙及己○○之行動電話一支，嗣並依照現場所遺留之「ＪＺ五─○○二」號車牌，查詢車主資料，並追查各醫院因腳傷就醫者
    之資料後，因而循線查獲。
三、案經臺中市警察局第六分局、臺中縣警察局霧峰分局分別報
    告臺灣臺中地方法院檢察署檢察官偵查起訴及移送併辦。
    理    由
一、訊據被告己○○對於上揭竊盜證人戊○○所有車牌號碼ＰＰ
    五─三七七號機車之犯罪事實，坦承不諱，並經被害人戊○○於警詢指述其所有之機車遭竊情節相符（見臺灣臺中地方
    法院檢察署檢察官九十四年度偵字第七五一五號偵查卷宗【
    以下簡稱偵一卷】第五九頁），且有車輛車牌失竊作業─查
    詢車輛認可資料及臺中縣警察局車輛車牌（尋獲）電腦輸入
    單各一份在卷可稽（見臺中縣警察局霧峰分局刑案偵查卷宗
    【以下簡稱警卷】第四六頁、同上偵卷第六一頁）。又被告
    己○○於與被告庚○○共同搶奪被害人甲○○之皮包後，將
    上開竊得之機車停放於臺中縣大里市○○路三二號，嗣該機
    車於九十四年三月二十三日下午三時四十二分為警尋獲，並
    於該車前儀表板上採得一枚指紋，經送請內政部警政署刑事
    警察局鑑定結果，與該局檔存被告己○○指紋卡之左小指指
    紋相符等情，亦有內政部警政署刑事警察局九十四年四月六
    日刑紋字第○九四○○五一八七五號鑑驗書、臺中縣警察局
    霧峰分局鑑識小組臺中縣警局霧峰分局內新所轄內甲○○遭
    搶奪案現場勘查報告卷各一份附卷可參（見偵一卷第六一至
    七三頁），足認被告己○○之自白與事實相符，而堪以採信
    。因此，被告己○○竊盜犯行，事證明確，堪以認定。
二、訊之被告己○○對於曾於上揭時、地，與被告庚○○共同搶
    奪證人甲○○、丙○○及乙○○皮包等犯罪事實，均坦認不
    諱；質之被告庚○○固坦承曾於九十四年四月八日晚間六時
    三十分許，與被告己○○共乘其父親蘇金木所有，未懸掛車
    牌之車牌號碼ＪＺ五─○○二號機車，行經臺中市○○區○
    段二六號前，且證人乙○○所有之皮包一只確實遭人搶奪，
    嗣其與己○○共乘之機車在臺中市○區○○路與太原路口與
    一輛自小客車發生車禍，致其受有右側股骨幹骨折之傷害等
    情，惟矢口否認有何連續搶奪犯行，辯稱：九十四年三月二
    十二日凌晨一時許，伊因違反毒品危害條例案件，為警查獲
    ，至翌日即二十三日，始由家人辦理交保，而九十四年四月
    二日伊在家裡戒毒，鎮日均未外出，九十四年四月八日伊毒
    癮稍緩，就出去學開車，並至臺中找朋友，又騎伊父親所有
    之車牌號碼ＪＺ五─○○二號機車去搭載被告己○○到伊朋
    友家，後來被告己○○向伊借機車騎出去，被告己○○歸還
    機車時，車牌就不見了，被告己○○說車牌因為掉了一個螺
    絲會晃動，所以將車牌拔下放在腳踏墊上，嗣由伊騎機車搭
    載被告己○○，途中被告己○○伸手去拿被害人的皮包，伊
    不知情，伊就是因為是騎車者，才會受傷得如此重，嗣後警
    員有至伊家搜索，亦未搜得任何贓物云云。經查：
  (一)上揭被告己○○與庚○○共同搶奪證人甲○○、丙○○及乙○○皮包之犯罪事實，業據被告己○○迭於警詢、偵查及本
    院訊問及準備程序時均供稱：均是由伊騎乘機車，搭載被告
    庚○○，再由被告庚○○下手搶奪皮包，搶得之現金，均由
    伊及被告庚○○平分，行動電話則一人拿一次，搶奪證人甲○○那次，行動電話是由被告庚○○拿走，證人丙○○之行
    動電話則由伊拿走，其餘物品均丟棄於臺中縣大里市大衛橋
    下之大溪內等語甚明（見警卷第四至六頁、偵一卷第一六至
    二○、六七、六八頁、臺灣臺中地方法院檢察署九十四年度
    偵字第六九四九號偵查卷宗【以下簡稱偵二卷】第二九至三
    三頁）、本院卷第三五至三七、六一、六二頁），並經被告
    己○○於本院審理時以證人身分結證稱：因伊當時手頭較緊
    ，所以向被告庚○○提議共同搶奪路人財物，被害人甲○○
    、丙○○及乙○○之皮包，都是伊等搶奪的，是由伊騎車，
    搭載被告庚○○，由被告庚○○下手行搶等情無訛（見本院
    卷第九四、九八、九九頁），且經證人甲○○、丙○○於警
    詢、證人乙○○於警詢、偵查及本院審理時分別證述其遭搶
    奪皮包等情甚為明確（見偵一卷第三○至三二、五三、五七
    至六○、七九至八三、八六、八七頁、見偵二卷第二九至三
    三頁、本院卷第九○至九二頁），並有車籍作業系統─查詢
    認可資料一份附卷可證（見偵二卷第四八頁）。
  (二)被告庚○○雖辯稱：九十四年三月二十二日凌晨，伊因違反
    毒品危害防制條例案件為警查獲，至翌日即同年月二十三日
    伊家人才幫伊交保，同年四月二日伊在家中戒毒，整天均未
    外出云云。惟查被告庚○○固於九十四年三月二十二日凌晨
    一時三十分許，在臺中市○○區○○路二○號前，為警查獲
    ，並扣得第一級毒品海洛因一小包，經警製作詢問筆錄後，
    即於同日晚上八時五十八分，以被告庚○○涉嫌違反毒品危
    害防制條例案件，解送臺灣臺中地方法院檢察署，經檢察官
    訊問後，於同年晚上九時五十三分准予被告庚○○提出五萬
    元保證金後釋放，嗣證人即被告庚○○之母親丁○○於同日
    出具刑事被告現金保證書後，於翌日即同年月二十三日繳交
    保證金五萬元等情，業經本院依職權調取本院九十四年度訴
    字第一一四六號違反毒品危害防制條例案件全案卷宗（含九
    十四年度毒偵字第一八六七號偵查卷宗），查閱卷附臺中市
    警察局第二分局刑事案件移送書、解送人犯報告書、訊問筆
    錄、臺灣臺中地方法院檢察署刑事被告現金保證書、保證金
    收據無訛。而證人丁○○於本院審理初時雖證述：是九十四
    年三月二十三日晚上幫被告庚○○交保云云（見本院卷第八
    七頁），惟經本院提示上開偵訊筆錄及現金保證書後，即更
    正確認被告庚○○交保之時間應係九十四年三月二十二日晚
    上（見同上頁），因此堪認被告庚○○辯稱：九十四年三月
    二十三日案發當時伊尚在警局云云，並無足採。
  (三)證人丁○○雖於本院審理時證述：伊幫被告庚○○交保後，
    與被告庚○○都待在家裡，伊不讓被告庚○○出門云云（見
    本院卷第八八頁）。惟查，證人丁○○復證稱：伊當時是在
    外面擺攤做生意，每天都是上午六時許出門，被告庚○○睡
    醒後，就會來找伊，伊擺攤到早上十時許就回家，回家後先
    吃午飯，再睡午覺，睡醒再去載孫女下課等語（見本院卷第
    八八、八九頁），足證證人丁○○並非一直待在家中，足不
    出戶，其對於被告庚○○是否有出門乙節，自難完全掌控，
    是其證述被告庚○○交保後，都待在家裡云云，顯係迴護被
    告庚○○之詞，而不足以作為被告庚○○於九十四年三月二
    十三日及同年四月二日均在家中，未外出之有利證據。
  (四)被告庚○○與己○○搶奪證人乙○○皮包時，所騎乘者係被
    告庚○○之父親蘇金木所有，未懸掛車牌之車牌號碼ＪＺ五
    ─○○二號機車等情，業據被告己○○及證人乙○○於本院
    審理時證述在卷（見本院卷第九○、九一、九四頁）。而被
    告庚○○雖於本院準備程序時供稱：九十四年四月八日伊先
    騎車牌號碼ＪＺ五─二○○機車載被告己○○去伊朋友那裡
    ，後來被告己○○向伊借機車去騎，伊則留在朋友家，待被
    告己○○回來後還伊機車時，伊即發現機車車牌不見了，被
    告己○○說車牌的一個螺絲掉了，車牌會晃動，所以被告己○○將之拔下來放在機車腳踏墊上云云（見本院卷第五四頁
    ）。惟查，被告庚○○於偵查中供述：九十四年四月八日伊
    載被告己○○去找朋友，伊要離開時，發現伊所騎之機車不
    見了，伊打電話叫被告己○○來載伊，之後被告己○○回來
    ，伊看到機車車牌已被拆下來放在腳踏板云云（見偵二卷第
    五七頁），是被告庚○○就被告己○○在單獨騎用其機車外
    出前，是否有告知被告庚○○要借用機車乙節，前後供述不
    一，而顯有可疑，無法採信。且被告己○○於本院審理時已
    證述：「ＪＺ五─二○○」車牌是伊拆下的，是伊與被告庚○○商量要搶奪後，就將機車停在路旁，由伊拆下車牌，被
    告庚○○則在一旁等伊，當天並未曾向被告庚○○借機車去
    騎，被告庚○○亦未先載伊去朋友家等語（見本院卷第九四
    、九五頁），足證被告己○○及庚○○顯係為防止被記下車
    牌，而有為警查獲之危險，始於搶奪前，將車牌預先取下無
    誤。
  (五)被告庚○○雖辯稱：九十四年四月八日是伊騎乘機車，搭載
    被告己○○云云，惟查，由以下各節，足以證明被告庚○○
    應係坐在機車後座，下手搶奪證人乙○○皮包之人：
  1.被告庚○○與己○○二人行搶證人乙○○皮包得逞後，騎乘
    該車逃避路人追趕時，在臺中市○區○○路與太原路口，不
    慎與不詳車牌號碼之自小客車發生碰撞，致「ＪＺ五─○○
    二號」車牌、被告庚○○穿著之右腳白色休閒鞋及被告己○○之行動電話一支均掉落在地，嗣被告庚○○及己○○並將
    該機車留置於臺中市○○區○○路七四巷二號前等情，除據
    被告己○○於偵查中供述無訛（見偵二卷第六七頁），並於
    本院審理時結證屬實外（見本院卷第九四頁），復經證人乙○○於警詢、偵查及本院審理時證述明確（見偵一卷第五三
    頁、偵二卷第三二頁、本院卷第九○頁），且為被告庚○○
    於警詢、偵查及本院審理時所坦認不諱（見偵一卷第二五頁
    、偵二卷第五七頁、本院卷第九六頁），又有現場照片十二
    張附卷可稽（見偵二卷第四二至四七頁），亦有被告庚○○
    之白色休閒鞋及被告己○○所有之行動電話一支扣案可資佐
    證。而被告庚○○因該次車禍受有右側股骨幹骨折之傷害乙
    節，有中國醫藥大學附設醫院診斷證明書一份在卷可憑（見
    偵一卷第二二頁）。至被告己○○則僅有右小腿受傷等情，
    復據其於本院審理時證述在卷（見本院卷第九六頁）。而衡
    諸常情，騎乘機車者，因能充分掌控機車及車前狀況，且其
    前復有機車把手，足以掌握，因而於車禍即將發生之際，能
    及早採取閃避之措施，減少飛摔出去之可能，反之，機車後
    座乘客，對於車前狀況，既未能充分掌握，且又無法操控機
    車，而不能適時採取減少傷害之作為，因此，在車禍發生時
    ，通常受傷較重者，均為機車後座乘客，是由被告二人之傷
    勢以觀，被告己○○為機車駕駛人，而被告庚○○為後座乘
    客，較符合常情。
  2.證人乙○○於本院審理時證稱：案發後伊趕到車禍現場時，
    與被告之機車碰撞之自小客車車主告訴伊，坐在機車後座的
    人受傷較重，整個人彈起來，摔倒在地，腿斷了爬不起來等
    語（見本院卷第九六頁）；而被告庚○○亦於本院審理時供
    承：發生車禍時，伊就飛出去，所以摔的比較嚴重等語（見
    本院卷第九六頁），且被告庚○○所受傷勢，確較被告己○○為重等情，如前所述，是由被告庚○○供述之受傷情形、
    傷勢與證人乙○○所述其聽聞機車後座之人受傷狀況等情綜
    合以觀，亦堪認被告庚○○應係機車後座之人。
  3.證人乙○○於偵查中證述：共乘機車搶奪伊皮包者，前面之
    人體格較壯，後座之人體型較瘦等語（見偵一卷第五三頁）
    ；於本院審理時亦證陳：就行搶之二人對比，下手搶伊皮包
    者，即後座之人身材較瘦者，他一手拉著後把手，一手搶皮
    包等語（見本院卷第九○、九一、九五頁），而迭證述坐在
    機車後座者，係身材較清瘦之人無誤。審之被告庚○○身高
    一百六十七公分，體重六、七十公斤；被告己○○則為一七
    二、一七三公分，體重約八十公斤等情，分據被告二人於本
    院審理時供明在卷（見本院卷第九三、一○○頁），被告己○○並供陳：於九十四年三、四月間，伊比被告庚○○胖等
    語（見本院卷第九五頁），核與證人丁○○於本院審理時證
    述：被告己○○較被告庚○○為胖等情相符。因此，堪認坐
    在後座，搶奪證人乙○○皮包者，為被告庚○○，應無疑義
    。
  4.雖證人乙○○於九十四年六月二日偵查中證稱：有看到機車
    後座的人之臉孔，並指認被告庚○○係機車前座之人云云（
    見偵一卷第五三頁），然查證人乙○○於本院審理時證稱：
    伊現在對於行搶者之面貌已無印象，當天是警察通知伊機車
    車主因為車禍腳斷了，警察說那個人比較胖，並拿照片給伊
    看，伊覺得那個人不像是坐在後座者，所以猜測那個人是騎
    車之人等語（見本院卷第九二頁）。經查，偵查卷內之被告
    庚○○照片，係黑白照片，且拍攝之時間係在八十九年間，
    與本案發生後，證人乙○○指證之時間，已相距約五年之遙
    ，被告庚○○之容貌，難免有所改變，況證人乙○○雖證述
    有看見機車後座下手行搶者之臉孔，然通常搶奪過程之時間
    ，甚為短暫，在須臾之間，證人乙○○是否得以清楚記下行
    搶者之容貌，已值懷疑；且其指認照片之時間，又係在事發
    後，近二個月之後方始為之，更難期其對於後座之人之容貌
    ，尚能清晰記憶，因此，證人乙○○前揭指認，既存有前述
    不可靠之因素，本院因認證人乙○○上開指認，應有所誤認
    ，尚難遽採。
  (六)被告庚○○雖於本院審理時，以：警員曾至伊家中搜索，並
    未搜到相關贓物云云置辯，惟查，觀諸本案全部卷證，僅有
    警員於九十四年四月八日晚上六時四十分許，在臺中市○○
    區○○路、忠義街口執行之扣押筆錄及同年月二十三日在臺
    中市○○區○○路七二號被告己○○居所執行搜索之搜索筆
    錄附卷，並無至被告庚○○家中搜索之相關事證，是警員是
    否曾於案發後至被告庚○○家中搜索乙節，不無疑問；進一
    步言，被告所供縱然屬實，惟被告庚○○於警詢時已供稱：
    九十四年四月八日搶得之證人乙○○之皮包，已遭被告己○○獨自拿走等語（見偵二卷第二五頁）；另被告己○○亦於
    偵查中供述：搶得皮包後，因為發生車禍，在驚慌之下，沿
    路就將該皮包及財物丟棄等語（見偵二卷第六七頁），因此
    自不可能再於被告庚○○家中查扣證人乙○○遭搶之財物甚
    明。又被告己○○與被告庚○○除拿取被害人皮包內之現金
    及行動電話外，其餘物品均已丟棄等情，業如前述，而現金
    部分，除非被害人有記下紙鈔號碼，否則並無從分辨是否為
    贓物；至行動電話部分，據被告己○○所供，由被告庚○○
    分得者，係證人甲○○之行動電話，然被告庚○○為警查獲
    之時間（九十四年四月八日），距離九十四年三月二十三日
    證人甲○○遭搶之時間，已相隔十餘日，此段時間已足供被
    告庚○○處分贓物之該行動電話，因此，警員縱未於被告庚○○家中搜索、查扣贓物，亦無法作為有利於被告庚○○之
    認定。
　(七)被告己○○雖於偵查中供稱：偷了證人戊○○所有車牌號碼
    ＰＰ五─三七七號機車後，就騎該車去搶了大里市那兩件（
    即犯罪事實二、之(一)、(二)）等語，然查，前揭機車，業於九
    十四年三月二十三日晚上七時許，在臺中縣大里市○○路一
    ○三號前，為警尋獲等情，有上開車輛車牌失竊作業─查詢
    車輛認可資料及臺中縣警察局車輛車牌（尋獲）電腦輸入單
    各一份在卷可稽，而被告二人搶奪證人丙○○之時間，係在
    九十四年四月二日，斯時車牌號碼ＰＰ五─三七七號機車既
    已為警尋獲，被告二人自無可能再騎乘該機車，以搶奪證人
    丙○○之財物，本院因認被告二人當時所騎乘者，應係車牌
    號碼不詳之機車，附此敘明。
  (八)綜上所述，被告己○○竊盜機車，並與被告庚○○共同搶奪
    證人甲○○、丙○○及乙○○財物之犯行，均事證明確，堪
    以認定，應予依法論科。
二、核被告己○○所為，係犯刑法第三百二十條第一項之竊盜罪
    及同法第三百二十五條第一項之搶奪罪；被告庚○○所為，
    則係犯刑法第三百二十五條第一項之搶奪罪。被告己○○與
    庚○○就搶奪罪部分，有犯意聯絡、行為分擔，均為共同正
    犯。被告二人先後三次搶奪犯行，時間緊接，方法相同，觸
    犯構成要件相同之罪，顯係基於概犯意為之，為連續犯，均
    應依刑法第五十六條之規定，以一罪論，並加重其刑。被告
    己○○竊取機車，係作為搶奪之工具使用，其所犯竊盜罪及
    連續搶奪罪間，有方法、目的之牽連關係，依刑法第五十五
    條之規定，應從較一重之連續搶奪罪處斷。被告庚○○前於
    八十七年間，因搶奪案件，經本院判處有期徒刑二年確定，
    入監執行後，於八十八年九月一日假釋出監，至八十九年五
    月八日假釋期滿，以已執行論；又於九十年間，因過失傷害
    、公共危險及搶奪案件，經臺灣高等法院臺中分院分別判處
    有期徒刑四月、八月及二年四月確定，並經檢察官聲請，與
    就被告庚○○另因妨害兵役案件，經軍事法院判處有期徒刑
    一年之部分，定應執行刑為有期徒刑三年八月確定，甫於九
    十三年十月三日執行完畢，有臺灣臺中地方法院檢察署刑案
    資料查註紀錄表及臺灣高等法院被告全國前案紀錄表各一份
    在卷可參，其於五年以內再犯本件有期徒刑以上之罪，為累
    犯，應依刑法第四十七條之規定，遞加重其刑。爰審酌被告
    二人，均素行不良，年輕力盛，卻不思循正途賺取金錢，而
    以搶奪此不法腕力強取他人財物，使證人甲○○、丙○○及
    乙○○除受有財產上之損失外，亦造成其心理上之恐懼，被
    告己○○更為預謀搶奪而竊盜他人之機車，惡性均屬重大，
    暨被告己○○犯後坦承犯行，態度良好，被告庚○○猶否認
    犯行，顯乏認錯悔過之意，態度不佳等一切情狀，分別量處
    如主文所示之刑。至扣案之白色休閒鞋一雙及被告己○○之
    行動電話一支，雖分別為被告庚○○及己○○所有，然並非
    供本件犯罪所用之物，認無沒收之必要，爰不為沒收之宣告
    ，併此敘明。
據上論斷，應依刑事訴訟法第二百九十九條第一項前段，刑法第
二十八條、五十六條、第三百二十條第一項、第三百二十五條第
一項、第五十五條、第四十七條，罰金罰鍰提高標準條例第一條
前段，判決如主文。
中　　華　　民　　國　　94　　年　　9 　　月　　20　　日
                  刑事第三庭  審判長法  官  張靜琪
                                    法  官  賴妙雲
                                    法  官  郭妙俐
上正本證明與原本無異。
如不服本判決，應於送達後十日內向本院提出上訴狀（須附繕
本），上訴於台灣高等法院台中分院。
                                    書記官  黃雅青
中　　華　　民　　國　　94　　年　　9 　　月　　20　　日
附錄論罪科刑法條
刑法第320條
意圖為自己或第三人不法之所有，而竊取他人之動產者，為竊盜
罪，處五年以下有期徒刑、拘役或五百元以下罰金。
意圖為自己或第三人不法之利益，而竊佔他人之不動產者，依前
項之規定處斷。
前二項之未遂犯罰之。
第325條
意圖為自己或第三人不法之所有，而搶奪他人之動產者，處六月
以上五年以下有期徒刑。
因而致人於死者，處無期徒刑或七年以上有期徒刑，致重傷者，
處三年以上十年以下有期徒刑。
第一項之未遂犯罰之。
